# 请问各位前辈流动资金借款的利息支出可以放到主营业务成本中吗

提问人：空阔 时间：2015-01-10 23:11:10
请问各位前辈，一家工程公司，借款是用于垫资建设工程项目，对应的利息支出可以计入主营业务成本么？

回答人：chenyiwei
赞同liubin。不符合资本化条件的利息支出只能直接计入财务费用；符合资本化条件的利息支出可计入合同成本，最终转入营业成本。